【裁判字號】    89,易,867
【裁判日期】    890614
【裁判案由】    毒品危害防制條例
【裁判全文】
臺灣桃園地方法院刑事判決                          八十九年度易字第八六七號
    公  訴  人  臺灣桃園地方法院檢察署檢察官
    被      告  甲○○
右列被告因違反毒品危害防制條例案件，經檢察官提起公訴（八十八年度毒偵字第二
二四六號），本院判決如左︰
    主  文
甲○○施用第二級毒品，處有期徒刑月，如易科罰金，以佰元折算壹日。
    事  實
一、甲○○前於民國八十七年間因施用毒品案件，經本院以八十七年度毒聲字第一七
    八二號裁定送觀察、勒戒後，認無繼續施用毒品之傾向，由台灣桃園地方法院檢
    察署檢察官於八十七年十月六日以八十七年度偵字第一三八六八號不起訴處分確
    定。仍不知悔改，復又於八十八年七月二日上午八時許回溯九十六小時內某時（
    扣除被告於八十八年七月一日下午五時經警查獲後至八十八年七月二日上午八時
    許訊問及採尿之不可能施用毒品期間），在其位於桃園縣平鎮市○○里○○路○
    段四一一巷一一二號住處，施用第二級毒品安非他命一次，嗣於同年七月一日下
    午五時許，在桃園縣觀音鄉○○村○鄰○○道路上為警攔檢查獲，經台灣桃園地
    方法院檢察署檢察官聲請本院以八十八年度毒聲字第三七三八號裁定送觀察、勒
    戒後，認有繼續施用毒品之傾向，經本院以八十八年度毒聲字第四三九六號裁定
    令入戒治處所施以強制戒治。
二、案經桃園縣警察局平鎮分局移送台灣桃園地方法院檢察署檢察官偵查起訴。
    理  由
一、右揭事實，業據被告甲○○於本院審理時供認不諱。而被告為警查獲後於八十八
    年七月二日上午八時許，經警採集之尿液送請鑑驗結果，呈有嗎啡及甲基安非他
    命陽性反應（被告施用第一級毒品海洛因部分已經本院另行審結），此有法務部
    調查局檢驗通知書乙紙在卷可稽，被告於八十八年七月二日上午八時許起回溯九
    十六小時內某時（扣除為警查獲後至經警訊問採集尿液之不可能施用毒品期間）
    有施用第二級毒品安非他命之犯行堪予認定。又被告前因施用毒品案件，經本院
    裁定送勒戒處所觀察、勒戒後，認無繼續施用毒品之傾向，由台灣桃園地方法院
    檢察署檢察官於八十七年十月六日以八十七年度偵字第一三八六八號不起訴處分
    確定，有卷附台灣桃園地方法院檢察署刑案資料查註紀錄表可按，其於五年後再
    犯毒品危害防制條例第十條第二項之罪，經本院以八十八年度毒聲字第三七三八
    號裁定送觀察、勒戒後，認有繼續施用毒品傾向，再經本院以八十八年度毒聲字
    第四三九六號裁定令入戒治處所施以強制戒治，亦有本院八十八年度毒聲字第三
    七三八號裁定及八十八年度毒聲字第四三九六號裁定及台灣桃園看守所附設觀察
    勒戒所八十八年七月十四日桃所德衛勒字第００二０四七號函附之證明書一份附
    於台灣桃園地方法院檢察署八十八年度偵字第一０三０八號卷可憑，並經本院調
    閱無訛。事證明確，被告犯行洵堪認定，應依法論科。
二、核被告甲○○所為，係犯毒品危害防制條例第十條第二項之施用第二級毒品罪。
    。被告施用第二級毒品前之持有第二級毒品行為（同條例第十一條第二項），本
    應以持有論，惟持有後進而施用，其持有之低度行為應被施用之高度行為所吸收
    ，故不再論其非法持有第二級毒品罪。查被告於八十八年七月二日上午八時許起
    回溯九十六時內某時有施用第二級毒品安非他命一次之犯行，已如前述，至被告
    自前次八十七年十月六日觀察勒戒後至八十八年七月二日上午八時許起回溯九十
    六小時前之期間，雖經被告於初次檢察官偵查中自承有施用安非他命之犯行，惟
    於本院審理時為被告所堅決否認，復查無其他補強證據諸如尿液檢驗或扣案物可
    資佐憑，無從認定被告之自白是否與事實相符，此部分之犯罪不能證明，公訴人
    誤以被告自八十七年十月六日至八十八年七月一日止（扣除八十八年七月二日上
    午八時許回溯九十六小時內之期間），被告有連續施用第二級毒品之犯行，尚有
    未洽。又被告於八十八年七月一日為警查獲，經警採集尿液送請鑑定結果，呈有
    嗎啡及甲基安非他命陽性反應，有上開檢驗通知書可稽，亦如前述，是經本院裁
    定將被告送觀察、勒戒及令入戒治處所施以強制戒治之上開裁定，雖均僅載明被
    告施用第一級毒品犯行部分，惟被告觀察勒戒及強制戒治之成效應及於其同時施
    用第一級毒品及第二級毒品之犯行，是本件被告施用第二級毒品犯行部分，毋須
    再另行送觀察勒戒或強治戒治，均併此敘明。爰審酌被告甫於八十七年間執行觀
    察、勒戒處分完畢，仍有繼續施用毒品之行為，且前已因違反肅清煙毒條例案件
    ，經法院判處三年八月確定，現仍在監執行中，有卷附台灣桃園地方法院檢察署
    刑案資料查註記錄表可按，顯見其意志不堅，惟念其犯後坦承犯行，且其施用毒
    品係自戕之行為，尚無害及他人等一切情狀，量處如主文所示之刑，並諭知易科
    罰金之折算標準，以資懲儆。
據上論斷，應依刑事訴訟法第二百九十九條第一項前段，毒品危害防制條例第十條第
二項，刑法第十一條前段、第四十一條，罰金罰鍰提高標準條例第二條，判決如主文
。
本案經檢察官張尹敏到庭執行職務。
中      華        民        國    八十九    年      六    月    十四    日
                                      台灣桃園地方法院刑事第三庭
                                          法  官  林惠霞
右正本證明與原本無異。
如不服本判決，應於判決送達後十日內向本院提出上訴狀( 應附繕本 )，上訴於
臺灣高等法院。
                                          書記官   張錫鑫
中        華        民        國     八十九   年     六   月      九    日
附錄論罪法條：
毒品危害防制條例第十條第二項：
施用第一級毒品者，處六月以上五年以下有期徒刑。
施用第二級毒品者，處三年以下有期徒刑。


司法院資訊處製作；財團法人民間司法改革基金會備份。
